　　　　　　　臺灣士林地方法院刑事判決
　　　　　　　　　　　　　　　　　　100年度簡上字第199號
上　訴　人
即　被　告　蔡慶暉
上列上訴人即被告因恐嚇案件，不服本院於中華民國100 年6 月
30日所為100 年度審簡字第752 號第一審刑事簡易判決（起訴案
號：臺灣士林地方法院檢察署100 年度偵字第4904號），提起上
訴，本院管轄第二審之合議庭判決如下：
    主  文
上訴駁回。
    事實及理由
一、本案經本院合議庭審理結果，認第一審以上訴人即被告蔡慶
    暉所涉恐嚇罪，判處拘役50日，如易科罰金，以新臺幣1,00
    0 元折算1 日，緩刑貳年，並不得再對告訴人曾義明或至告
    訴人之工作地點為恐嚇、言語侮辱或以任何形式騷擾告訴人
    ，且應於緩刑期間付保護管束，主文用語雖稍有疏漏，惟並
    不影響其本旨，且其認事用法及量刑均無不當，應予維持，
    並引用第一審簡易判決書及檢察官起訴書記載之事實、證據
    及理由（詳如附件）。
二、被告上訴意旨略以：伊因一時氣憤而出言，於一審程序已認
    罪，並當庭向告訴人道歉，原審判決量刑過重云云，並提出
    業經公證之莊武男之書面陳述資料1 份為據。
三、按法官於有罪判決中，究應如何量處罪刑，自得依據個案情
    節，參諸刑法第57條所定各款犯罪情狀之規定，於該法定刑
    度範圍內，基於合義務性之裁量，量處被告罪刑，而量刑之
    裁量權，乃憲法所保障法官獨立審判之核心，如非有裁量逾
    越或裁量濫用之明顯違法情事，自不得擅加指摘其違法或不
    當，即使上級審對下級審裁量權之審查，亦應同此標準，此
    不僅在保障法官不受任何制度外之不當干涉，更保障法官不
    受制度內的異質干涉，方符憲法第80條所宣示獨立審判之真
    義（最高法院72年度臺上字第6696號判例參照）。又量刑之
    輕重，屬事實審法院得依職權自由裁量之事項，苟已斟酌刑
    法第57條各款所列情狀而未逾越法定刑度，不得遽指為違法
    ，且在同一犯罪事實與情節，如別無其他加重或減輕之原因
    ，下級審量定之刑，亦無過重或失輕之不當情形，則上級審
    法院對下級審法院之職權行使，原則上應予尊重，不得任意
    指摘為違法。經查，上訴人即被告提出之莊武男書面陳述資
    料，係為說明上訴人即被告與曾義明爭執之原因及調解之過
    程，此有莊武男書面陳述資料1 份在卷可佐。惟本件原判決
    已審酌被告恐嚇被害人之犯罪動機、目的、手段，犯罪所生
    危害之程度，被告犯後坦承犯行，並與被害人曾義明達成調
    解，並當庭向被害人曾義明道歉，及其生活狀況、智識程度
    等一切情狀，予以量刑。再觀諸原判決之附件起訴書，已明
    確記載被告係因向曾義明催討借款抵押之象牙筆筒未果，而
    於莊武男住處調解時，因調解未果，而向曾義明恫嚇，足見
    原審於量刑時，確已將被告係於調解過程中出言恐嚇之犯罪
    動機列入考量，非未斟酌者可比。原審量處拘役50日，如易
    科罰金，以新臺幣1,000 元折算1 日，緩刑2 年，並不得再
    對告訴人或至告訴人之工作地點為恐嚇、言語侮辱或以任何
    形式騷擾被害人曾義明，且應於緩刑期間付保護管束，並無
    明顯裁量逾越或濫用之違法情事，自應予維持。上訴人即被
    告前開上訴意旨指摘原判決量刑過重而為上訴，尚屬無據，
    應予駁回。
據上論斷，應依刑事訴訟法第455 條之1 第1 項、第3 項、第36
8 條、第373 條，判決如主文。
本案經檢察官靳開聖到庭執行職務。
中    華    民    國  100    年    12    月    29    日
                  刑事第七庭審判長法  官  陳彥宏
                                  法  官  陳美彤
                                  法  官  簡志龍
以上正本證明與原本無異。
本判決不得上訴。
                                  書記官  蔡昀潔
中    華    民    國   100   年    12    月    29    日